# 请教陈老师：追加投资后，仍采用权益法的会计处理

提问人：园园圆梦 时间：2020-03-12 09:17:49
长期股权投资这章，成本法转换为权益法/金融资产、权益法转换为成本法/金融资产、金融资产转换为权益法/成本法、其他方增资后使得股权稀释等会计处理，这块特别绕。
持股比例增加后仍采用权益法核算的处理：
1 、新增投资日，如果新增投资成本大于按新增持股比例计算的被投资单位可辨认净资产于新增投资日的公允价值份额，不调整长期股权投资成本。
2 、如果新增投资成本小于按新增持股比例计算的被投资单位可辨认净资产于新增日的公允价值份额，应按差额调整长期股权投资成本和营业外收入。
3 、进行上述调整后，应当综合考虑与原投资和追加投资相关的商誉或计入损益的金额。
（ 1 ）若 2 次都是正商誉的
第 2 次不需调整
（ 2 ）第 1 次正商誉，第 2 次负商誉
用第 2 次-第 1 次=营业外收入
（ 3 ）第 1 次调整的是留存收益，第 2 次是正商誉
第 1 次-第 2 次=留存收益
（ 4 ）第 1 次调整的是留存收益，第 2 次是营业外收入
将上述 2 次分别确认留存收益、营业外收入
请教陈老师，上述第 3 条：综合考虑与原投资和追加投资相关的商誉或计入损益的金额。我能不能按（ 1 ）、（ 2 ）、（ 3 ）、（ 4 ）的来理解？

回答人：chenyiwei
基本可以这样理解，但上述（ 2 ）的前提是第 2 次产生的负商誉大于第 1 次产生的正商誉的情况下。